【裁判字號】    90,訴,104
【裁判日期】    900827
【裁判案由】    違反槍砲彈藥刀械管制條例
【裁判全文】
臺灣嘉義地方法院刑事判決                            九十年度訴字第一四號
    公  訴  人  臺灣嘉義地方法院檢察署檢察官
    被      告  甲○○
右列被告因違反槍砲彈藥刀械管制條例案件，經檢察官提起公訴（九十年度偵字第四
六四號），本院判決如左：
    主  文
甲○○無罪。
    理  由
一、本件公訴意旨略以：被告甲○○於民國八十一年間某日，在嘉義市某玩具模型店
    ，以新臺幣二千元之價格，購得仿德林吉雙管手槍製造之金屬玩具手槍（槍枝管
    制編號0000000000）一枝，而未經許可持有，並將之攜回嘉義市西區
    竹村里竹子腳二五之二號住處藏置，嗣於九十年一月九日晚上十時二十分許，為
    警持檢察官核發之搜索票搜索查獲，並扣得上開槍枝一把。因認被告涉犯槍砲彈
    藥刀械管制條例第十一條第四項未經許可持有具有殺傷力槍枝罪嫌。並以被告坦
    承不諱，以及槍枝送鑑結果確具殺傷力，資為論罪之依據。訊據被告固直承持有
    前開槍枝等情不諱，然堅詞否認有何前揭公訴人所指犯行，辯稱：前開槍枝只是
    玩具槍，而且已經壞了等語。
二、按犯罪事實應依證據認定之，無證據不得推定其犯罪事實，又不能證明被告犯罪
    者，應諭知無罪之判決，刑事訴訟法第一百五十四條、第三百零一條第一項前段
    分別定有明文。
三、經查：扣案槍枝經嘉義市警察局送內政部警政署刑事警察局以性能檢驗法鑑驗結
    果，雖認：「送鑑改造掌心雷壹枝（槍枝管制編號：0000000000號）
    ，認係由仿德林吉雙管手槍製造之金屬玩具手槍，未發現改造之情形，部分撞針
    已斷裂，仍可供擊發子彈使用，認具殺傷力。」有內政部警政署刑事警察局九十
    年一月十八日刑鑑字第五五八三號鑑驗通知書一紙存卷，惟並未就本件扣案槍枝
    為個別具體之鑑識測定，遽認送鑑槍枝具殺傷力，已難招徵信，再經本院送請法
    務部調查局鑑定結果，認：「一、.... 送鑑槍枝（00000000000）
    係仿美國ＲＥＭＩＮＧＴＯＮ  ＭＯＤＥＬ  ９５  ＤＯＵＢＬＥ  ＤＥＲＲＩ
    ＮＧＥＲ形式，由合金材質製成之遊戲類槍枝。二、送鑑槍枝上端槍管的撞針已
    折斷不存在... 無法擊發該槍管中之子彈，惟下端槍管的撞針仍完好，經實際操
    作輔以幫助能擊發子彈。又該槍槍管完全貫通，可允許彈頭通過射出，其是否具
    有殺傷力？端視所發射之子彈是否經過改裝改造暨其改裝情形而定，如有無金屬
    彈頭、彈殼內是否添加火藥以增加發射威力等等。」此有法務部調查局九十年四
    月三日（九０）陸（三）字第九００二０五四八號鑑定通知書一份附卷可稽。次
    查，經本院函詢法務部調查局扣案槍枝能否順利擊發結果，其函覆稱扣案槍枝或
    因撞針組件部分損壞，或因某些機件的磨耗，致槍管與後座壁密合度不足，造成
    撞針與子彈的間隙過大，使撞針常不易有效打擊子彈底火而順利擊發子彈，若輔
    以手或繩幫助將槍管向後抵緊後座壁，仍能擊發，此有法務部調查局九十年四月
    二十六日（九０）陸（三）字第９００２４９７９號函、九十年四月二十七日（
    九０）陸（三）字第９００４１１４０號函說明甚詳，而鑑定人銀丕勤則說明：
    「（問：這把槍無法用正常使用方式擊發？）是的。」、「.... 本件槍枝已不
    能在正常狀態下，以正常方式擊發，如果輔以手或繩子協助，也不是每次均能擊
    發。」等語（見本院九十年八月十三日訊問筆錄），綜上可知，槍管與槍身既無
    法牢固組合，撞針不易碰觸底火而順利擊發，復無法依正常使用方式擊發，則扣
    案槍枝不具殺傷力，自可認定，再加之扣案子彈（即原使用之子彈）均係玩具手
    槍用之金屬製空彈殼，不具有殺傷力，亦有前揭內政部警政署刑事警察局鑑驗通
    知書、法務部調查局鑑定通知書各一紙在卷足憑，自難以槍砲彈藥刀械管制條例
    第十一條第四項之罪責相繩。
五、綜上所述，被告犯罪尚屬不能證明，此外，本院復查無其他積極證據足認被告確
    有公訴人所指前開犯行，揆諸首揭說明，不能證明被告犯罪，依法應諭知無罪之
    判決。
據上論斷，應依刑事訴訟法第三百零一條，判決如主文。
本案經檢察官劉仲慧到庭執行職務
中      華      民      國    九十      年      八      月    二十七    日
                            臺灣嘉義地方法院刑事第一庭
                                  審判長法  官  陳  珍  如
                                        法  官  劉  瓊  雯
                                        法  官  鄧  晴  馨
右正本證明與原本無異。
如不服本判決，應於判決送達後十日內向本院提出上訴狀( 應附繕本 )。
中      華      民      國    九十      年      八      月    二十八    日
                                        書記官  李  彩  娥


司法院資訊處製作；財團法人民間司法改革基金會備份。
